臺灣高雄地方法院刑事判決　　　　　　　94年度訴字第1771號
公　訴　人　臺灣高雄地方法院檢察署檢察官
被　　　告　甲○○
上列被告因違反毒品危害防制條例案件，經檢察官提起公訴（九
十四年度毒偵字第三六一六號）暨移請本院併案審理（桃園地方
法院檢察署檢察官九十四年度毒偵字第四三四五號、台灣基隆地
方法院檢察署九十四年度毒偵字第二七三二號），嗣因被告就被
訴事實為有罪之陳述，經本院告知簡式審判程序意旨，並聽取公
訴人及被告之意見後，本院合議庭裁定由受命法官獨任依簡式審
判程序審理，判決如下：
    主  文
甲○○連續施用第一級毒品，處有期徒刑捌月，扣案如附表編號
(二)殘渣袋壹只沒收銷燬之、編號(二)注射針筒壹支及編號(三)注射針
筒壹支（編號一０八）均沒收；又連續施用第二級毒品，處有期
徒刑陸月，扣案如附表編號(三)注射針筒壹支（編號一０九）沒收
銷燬之。應執行有期徒刑壹年，扣案如附表編號(二)殘渣袋壹只及
編號(三)注射針筒壹支（編號一０九）均沒收銷燬之，編號(二)注射
針筒壹支及編號(三)注射針筒壹支（編號一０八）均沒收。
    事  實
一、甲○○前因施用毒品案件，經本院九十年度毒聲字第五三三
    一號裁定送觀察、勒戒後，認無繼續施用毒品之傾向，於民
    國九十年十月三日執行完畢釋放，並由台灣高雄地方法院檢
    察署檢察官於九十年十月二日以九十年度毒偵字第三八五三
    號為不起訴處分確定。詎其猶不知悛悔，復於前開觀察、勒
    戒執行完畢釋放後五年內，基於施用第一級毒品海洛因之概
    括犯意，自九十二年七月間某日起至九十四年九月初某日止
    ，在高雄某不詳地點或基隆市某不詳友人住處，以將海洛因
    摻入香菸後點燃吸食或以針筒注射之方式，約以每日施用三
    、四次之頻率，連續施用第一級毒品海洛因多次。另基於施
    用第二級毒品甲基安非他命（起訴書誤載為安非他命）之概
    括犯意，自九十四年三月二十二日起至同年九月初某日止，
    同在上址以不詳方式連續施用第二級毒品甲基安非他命多次
    。嗣先後於附表所示時、地為警查獲，經其同意後採尿送驗
    ，進而查悉上情，並分別扣得其所有供施用毒品所用如附表
    所示之物品。
二、案經高雄市政府警察局三民第一分局報請台灣高雄地方法院
    檢察署檢察官偵查起訴，與內政部國道公路警察局第九警察
    隊報請台灣台北地方法院檢察署、嗣由該署檢察官簽由台灣
    桃園地方法院檢察署檢察官偵查後移送併案審理，及基隆市
    警察局第四分局報請臺灣基隆地方法院檢察署檢察官偵查後
    移送併案審理。
    理  由
一、本件被告甲○○係違反毒品危害防制條例第十條第一項、第
    二項之施用第一級毒品與第二級毒品罪，其法定刑俱為死刑
    、無期徒刑、最輕本刑為三年以上有期徒刑以外之罪，於準
    備程序進行中，被告就被訴事實為有罪之陳述，由受命法官
    告知簡式審判程序之要旨並聽取其與公訴人之意見，經被告
    同意適用簡式審判程序後，本院亦認無不得或不宜改依簡式
    審判程序進行之處，爰依刑事訴訟法第二百七十三條之一第
    一項、第二百八十四條之一規定，本院合議庭裁定裁定本件
    由受命法官獨任進行簡式審判程序，合先敘明。
二、上揭事實，業有基隆市警察局第四分局偵辦毒品案件尿液檢
    體對照表、公路警察局第九警察隊偵辦毒品案件人犯尿液對
    照表、高雄市政府警察局三民第一分局毒品案件尿液送驗編
    號與真實姓名對照表、台灣尖端先進科技醫藥股份有限公司
    九十四年七月十一日、同年八月五日濫用藥物檢驗報告、及
    高雄市立凱旋醫院九十四年四月四日濫用藥物尿液檢驗報告
    各一件在卷可稽，另扣得被告所有如附表所示殘渣袋一只與
    注射針筒三支可資佐證。前開扣案物品經本院送請高雄醫學
    大學附設中和紀念醫院鑑定之結果，其中附表編號(二)殘渣袋
    一只及編號(三)注射針筒壹支（編號一０九）分別呈現第一級
    毒品海洛因與第二級毒品甲基安非他命陽性反應，亦有卷附
    該院九十四年十月十一日九四一０—一０九號、與同年月二
    十五日九四一０—七００號檢驗報告各一件可佐，復為被告
    於本院審理中坦認不諱，足徵被告之自白核與事實相符，堪
    予採信。另查，被告前因施用毒品案件，經本院裁定送觀察
    、勒戒後，認無繼續施用毒品之傾向，於九十年十月三日執
    行完畢釋放，並由台灣高雄地方法院檢察署檢察官於九十年
    十月二日以九十年度毒偵字第三八五三號為不起訴處分確定
    等情，有臺灣高等法院被告前案紀錄表及本院被告院內索引
    卡紀錄表各一份附卷可參，足認被告確於前開觀察、勒戒執
    行完畢釋放後，五年內再犯毒品危害防制條例第十條之施用
    毒品罪。職是，本件事證明確，被告犯行洵堪認定，自應依
    法論科。
三、查海洛因、甲基安非他命各係毒品危害防制條例第二條第二
    項第一款、第二款所定之第一級毒品與第二級毒品，依法不
    得持有、施用及販賣。核被告甲○○所為，分別係違反毒品
    危害防制條例第十條第一項施用第一級毒品罪及同條第二項
    施用第二級毒品罪。其施用第一級毒品海洛因與第二級毒品
    甲基安非他命前分別持有海洛因、甲基安非他命之低度行為
    ，應為施用之高度行為所吸收，均不另論罪。被告各先後多
    次施用第一級毒品海洛因及第二級毒品甲基安非他命，均時
    間緊接，且犯罪基本構成要件相同，顯係分別基於概括犯意
    反覆為之，應分別依連續犯規定論以一罪，並均依法加重其
    刑。被告所犯上開二罪間，犯意各別、行為互殊，觸犯構成
    要件相異之罪名，自應分論併罰。爰審酌被告前因施用毒品
    案件，經施以觀察、勒戒後，竟再為本件施用毒品犯行，足
    見其惡習已深，且戒絕毒癮之意志不堅，未能體悟施用毒品
    對自己、家人造成之傷害及社會之負擔，自屬可議；惟念其
    於犯後態度良好，並能坦承犯行，及施用毒品本質上係屬戕
    害自身健康之行為，尚未直接危害他人，反社會性之程度應
    屬較低等一切情狀，分別量處如主文所示之刑，並定其應執
    行之刑，以資懲儆。此外，扣案如附表編號(二)殘渣袋一只及
    編號(三)注射針筒壹支（編號一０九）經檢驗結果分別呈現海
    洛因及甲基安非他命陽性反應，業如前述，因其內殘餘毒品
    已無法析離，應將之各視為第一級毒品與第二級毒品無訛，
    從而不問屬於犯人與否，均依毒品危害防制條例第十八條第
    一項前段規定沒收銷燬之。至附表編號(二)及編號(三)（編號一
    ０八）注射針筒各一支雖未檢出毒品陽性反應，然業經被告
    坦承俱係其所有、且供本件施用第一級毒品犯罪所用之物，
    爰依刑法第三十八條第一項第二款規定諭知沒收，附此敘明
    。
四、另查，本件被告除起訴書所載犯罪事實外，就移送併辦部分
    即桃園地方法院檢察署檢察官九十四年度毒偵字第四三四五
    號、台灣基隆地方法院檢察署九十四年度毒偵字第二七三二
    號，及被告其餘施用第一級毒品海洛因與第二級毒品甲基安
    非他命之犯行，雖未據公訴人起訴，然核與前揭已起訴部分
    有連續犯之裁判上一罪關係，當為起訴效力所及，本院自應
    一併審理，附此敘明。
據上論斷，應依刑事訴訟法第二百七十三條之一第一項、第二百
九十九條第一項前段，毒品危害防制條例第十條第一項、第二項
、第十八條第一項前段，刑法第十一條、第五十六條、第五十一
條第五款、第九款、第三十八條第一項第二款，判決如主文。
中　　華　　民　　國　　94　　年　　10　　月　　31　　日
                  刑事第四庭  法  官 陳明呈
以上正本證明與原本無異。
如不服本判決，應於收受送達後10日內向本院提出上訴書狀。
中　　華　　民　　國　　94　　年　　11　　月　　2 　　日
　　　　　　　　　　　        書記官 林明忠
附錄本判決論罪科刑之法條：
毒品危害防制條例第十條
施用第一級毒品者，處六月以上五年以下有期徒刑。
施用第二級毒品者，處三年以下有期徒刑。
附表：
┌──┬───────┬──────────┬───────┬───────┐
│編號│偵查案號      │查扣物品種類、數量  │查獲時間      │查獲地點      │
├──┼───────┼──────────┼───────┼───────┤
│    │台灣高雄地方法│無                  │九十四年三月二│高雄市前鎮區一│
│ (一) │院檢察署九十四│                    │十二日        │心二路二０六號│
│    │年度毒偵字第三│                    │              │十四樓之三    │
│    │六一六號      │                    │              │              │
├──┼───────┼──────────┼───────┼───────┤
│    │台灣桃園地方法│殘渣袋壹只、注射針筒│九十四年七月四│國道公路警察局│
│ (二) │院檢察署九十四│壹支                │日十時許      │第九警察隊木柵│
│    │年度毒偵字第四│                    │              │分隊          │
│    │三四五號      │                    │              │              │
├──┼───────┼──────────┼───────┼───────┤
│    │台灣基隆地方法│注射針筒貳支（編號一│九十四年七月貳│基隆市○○街、│
│    │院檢察署九十四│０八、一０九各壹支）│十六日十五時四│中華路口      │
│ (三) │年度毒偵字第二│                    │十分許        │              │
│    │三七二號      │                    │              │              │
└──┴───────┴──────────┴───────┴───────┘
